臺灣士林地方法院刑事判決
111年度審簡字第659號
公  訴  人  臺灣士林地方檢察署檢察官
被      告  藍書安



                    （另案於法務部○○○○○○○○附設觀察勒戒處所執行中）
上列被告因偽造文書等案件，經檢察官提起公訴（111年度偵字
第9847號），被告於本院準備程序時自白犯罪（111年度審訴字
第531號），本院合議庭認宜以簡易判決處刑，裁定由受命法官
獨任逕以簡易判決處刑如下：
    主  文
藍書安犯行使偽造私文書罪，處有期徒刑肆月，如易科罰金，以
新臺幣壹仟元折算壹日。
偽造之「鐘」署名貳枚均沒收；未扣案之犯罪所得新臺幣伍仟零
壹拾伍元沒收，於全部或一部不能沒收或不宜執行沒收時，追徵
其價額。
    事實及理由
一、本案犯罪事實及證據，除均引用檢察官起訴書之記載（如附
    件）外，另更正及補充如下：
　㈠事實部分：前科部分更正並補充為「藍書安前①因竊盜案件，
    經臺灣屏東地方法院以101年度簡字第191號判決判處有期徒
    刑6月確定；②因妨害自由、傷害等案件，經臺灣新竹地方法
    院以100年度訴字第117號、第118號判決判處有期徒刑8月、
    6月，應執行有期徒刑1年2月，上訴後，經臺灣高等法院以1
    01年度上訴字第1055號判決駁回上訴而確定；上開①、②案，
    嗣經臺灣高等法院以106年度聲字第698號裁定應執行刑為有
    期徒刑1年6月確定（下稱甲執行案）；③因竊盜案件，經臺
    灣臺北地方法院以106年度簡字第630號判決判處有期徒刑3
    月確定後，與甲執行案接續執行結果，於107年1月31日縮短
    刑期假釋出監並付保護管束，迄107年6月11日保護管束期滿
    未經撤銷假釋，視為執行完畢」。
　㈡證據部分：補充被告藍書安於本院民國110年8月2日準備程序
    時所為之自白。
二、論罪科刑
  ㈠核被告藍書安所為，係犯刑法第216條、第210條之行使偽造
    私文書罪及同法第339條第1項之詐欺取財罪。
  ㈡被告偽造告訴人鐘宜靜署名之低度行為，係偽造私文書之階
    段行為，而偽造私文書罪之低度行為，復為行使偽造私文書
    罪之犯行所吸收，均不另論罪。
  ㈢被告先後行使偽造私文書以冒領告訴人鐘宜靜、劉姿坊所寄
    放之現金，均係本於同一犯罪動機，在密切接近之時間實施
    ，各行為之獨立性極為薄弱，依一般社會健全概念，在時間
    差距上，難以強行分開，在刑法評價上，以視為數個舉動之
    接續施行，合為包括之一行為予以評價，較為合理，應僅論
    以接續犯之一罪。又被告以一行為同時觸犯行使偽造私文書
    罪及詐欺取財罪，為想像競合犯，應依刑法第55條規定，從
    一重論以行使偽造私文書罪處斷。
  ㈣公訴意旨固主張被告有如起訴書犯罪事實欄及上述所載前案
    科刑及執行情形，於執行完畢後5年內故意再犯本案有期徒
    刑以上之罪，構成累犯，請求本院依刑法第47條第1項規定
    審酌是否加重其刑，然本案於改行簡易判決處刑前，檢察官
    未及提出足以證明被告構成累犯事實之前案徒刑執行完畢資
    料及具體指出被告於本案犯行有何特別惡性及對刑罰反應力
    薄弱等各節，而改行簡易程序後，檢察官無法參與且無踐行
    調查、辯論程序，是依最高法院刑事大法庭110年度台上大
    字第5660號裁定意旨，本院尚無從裁量本案是否因被告構成
    累犯而應加重其刑，爰僅將被告之前科紀錄列入刑法第57條
    第5款「犯罪行為人之品行」之量刑審酌事由，附此敘明。
　㈤爰審酌被告正值青壯，不思依循正當途徑獲取所需，冀望不
    勞而獲，竟偽造告訴人鐘宜靜之簽名而詐取告訴人鐘宜靜、
    劉姿坊之財物，不僅漠視他人財產權，亦影響金融交易秩序
    ，且於本案犯行前後，多次以相同犯罪手法犯案，有臺灣桃
    園地方法院111年度訴字第87號判決存卷可參，所為實應予
    嚴懲。復考量被告坦承犯行之犯後態度，兼衡其前因竊盜、
    妨害自由、傷害等案件，經法院判處罪刑確定並執行完畢之
    前科素行、本案之犯罪動機、手段、詐得之財物價值、迄未
    賠償告訴人鐘宜靜、劉姿坊之損失、所生危害，暨被告自陳
    國中畢業之教育智識程度、離婚並育有1子、原擔任搬運工
    人之家庭生活經濟狀況等一切情狀，量處主文所示之刑，並
    諭知易科罰金之折算標準。
三、沒收
  ㈠按刑法第219條規定係採義務沒收主義，凡偽造之印文或署押
    ，不論是否屬於犯人所有，亦不論有無搜獲扣案，苟不能證
    明其已滅失，均應依法宣告沒收（參見最高法院94年度台上
    字第3518號判決意旨）。被告藍書安所偽造之私文書即偽簽
    「鐘」署名之寄放/退貨登記表，既交付予值班保全人員林
    昱勳，已非被告所有之物，爰不予宣告沒收。惟上開登記表
    上偽造之「鐘」署名2枚，仍均應依刑法第219條規定，不問
    屬於犯人與否，諭知沒收。
  ㈡次按犯罪所得，屬於犯罪行為人者，沒收之；於全部或一部
    不能沒收或不宜執行沒收時，追徵其價額；犯罪所得已實際
    合法發還被害人者，不予宣告沒收或追徵，刑法第38條之1
    第1項前段、第3項、第5項分別定有明文。被告詐得新臺幣5
    ,015元，屬其犯罪所得，既未扣案且未實際發還告訴人鐘宜
    靜、劉姿坊，亦查無過苛調節之情形，爰依刑法第38條之1
    第1項前段、第3項之規定宣告沒收，並於全部或一部不能沒
    收或不宜執行沒收時，追徵其價額。
據上論斷，應依刑事訴訟法第449條第2項、第3項、第454條第2
項，刑法第210條、第216條、第339條第1項、第55條、第41條第
1項前段、第219條、第38條之1第1項前段、第3項，刑法施行法
第1條之1第1項，判決如主文。
本案經檢察官卓巧琦提起公訴，檢察官張尹敏到庭執行職務。
中    華    民    國    111   年     10   月    31    日
                  刑事第十一庭法  官  蘇怡文
以上正本證明與原本無異。 
因疫情而遲誤不變期間，得向法院聲請回復原狀。
如不服本判決應於收受送達後20日內向本院提出上訴書狀，並應
敘述具體理由。其未敘述上訴理由者，應於上訴期間屆滿後20日
內向本院補提理由書（均須按他造當事人之人數附繕本）「切勿
逕送上級法院」。
                             書記官  林孟君   
中　　華　　民　　國　　111 　年　　10　　月　　31　　日
附錄本案論罪科刑法條全文：
中華民國刑法第210條
偽造、變造私文書，足以生損害於公眾或他人者，處5年以下有
期徒刑。

中華民國刑法第216條
行使第210條至第215條之文書者，依偽造、變造文書或登載不實
事項或使登載不實事項之規定處斷。

中華民國刑法第339條
意圖為自己或第三人不法之所有，以詐術使人將本人或第三人之
物交付者，處5年以下有期徒刑、拘役或科或併科50萬元以下罰
金。
以前項方法得財產上不法之利益或使第三人得之者，亦同。
前二項之未遂犯罰之。

附件：
臺灣士林地方檢察署檢察官起訴書
                                     111年度偵字第9847號
　　被　　　告　藍書安　男　32歲（民國00年0月00日生）
　　　　　　　　　　　　住○○市○○區○○街000號
　　　　　　　　　　　　居新北市○○區○○路0段00號3樓
                        （現因另案於法務部○○○○○○○執行中）
　　　　　　　　　　　　國民身分證統一編號：Z000000000號
上列被告因詐欺等案件，已經偵查終結，認應該提起公訴，茲將
犯罪事實及證據並所犯法條分敘如下：
　　　　犯罪事實
一、藍書安前於民國106年間，因竊盜案件，經臺灣臺北地方法
    院以106年度簡字第630號判決判處有期徒刑3月確定，經與
    前所犯傷害等案件接續執行，於107年1月31日縮短刑期假釋
    出監付保護管束，於107年6月11日保護管束期滿未經撤銷，
    其未執行之刑以已執行論。詎仍不知悔改，意圖為自己不法
    之所有，基於詐欺取財及行使偽造私文書之接續犯意，於11
    0年8月17日晚上7時4分許，在新北市○○區○○路0段00號伴月
    灣社區，佯裝為該社區住戶鐘宜靜之家人，先向當時值班保
    全人員林昱勳佯稱：欲領回鐘宜靜所寄放之款項云云，並於
    該社區「寄放/退貨登記表」之鐘宜靜寄放現金新臺幣（下
    同）3,000元之收貨人/領件人欄簽名處，偽簽「鐘 領回」
    用以表示係鐘宜靜家人領回之意，以此方式偽造私文書，並
    交付予林昱勳以為行使，致林昱勳陷於錯誤而交付鐘宜靜所
    寄放之3,000元得手；復又向林昱勳佯稱：欲協助其他住戶
    劉姿坊領回所寄放之款項云云，再於該社區「寄放/退貨登
    記表」之劉姿坊寄放現金2,015元之收貨人/領件人欄簽名處
    ，偽簽「鐘 領」用以表示係鐘宜靜家人代為領回之意，以
    此方式偽造私文書，並交付予林昱勳以為行使，致林昱勳陷
    於錯誤而交付劉姿坊所寄放之2,015元得手。
二、案經鐘宜靜、劉姿坊訴由新北市政府警察局蘆洲分局報告偵
    辦。
　　　　證據並所犯法條
一、上揭犯罪事實，業據被告藍書安坦承不諱，核與證人即告訴
    人鐘宜靜、劉姿坊及證人林昱勳及張振皓於警詢中之證述相
    符，並有寄放/領貨登記表影本、新北市政府警察局蘆洲分
    局公務電話紀錄簿各1份及現場監視器錄影翻拍照片6張附卷
    可稽，被告之自白與事實相符，其犯嫌應堪認定。
二、核被告所為，均係犯刑法第339條第1項詐欺取財及同法第21
    6條、第210條行使偽造私文書等罪嫌。被告就犯罪事實欄各
    次冒領行為，係於密切接近之時間，分別基於同一之詐欺取
    財及行使偽造私文書之犯意接續所為，各該行為彼此間之獨
    立性極為薄弱，依一般社會健全觀念，在時間差距上，難以
    強行分開，在刑法評價上，以視為數個舉動之接續施行，合
    為包括之一行為予以評價為宜，各僅論以接續犯之一罪。而
    其偽造私文書復持以行使，偽造私文書之低度行為為高度之
    行使行為所吸收，不另論罪。被告以一行為，同時涉犯前開
    2罪名，為想像競合，請從一重處斷。又被告前有如犯罪事
    實欄所載之論罪科刑及執行情形，有本署刑案資料查註紀錄
    表附卷可憑，其於受有期徒刑執行完畢後，5年以內故意再
    犯本件有期徒刑以上之罪，為累犯，請審酌是否依刑法第47
    條第1項規定加重其刑。又上開「寄放/退貨登記表」上之「
    鐘 領回」及「鐘 領」署名2枚，係被告所偽造，請應依刑
    法第219條之規定，不問屬於犯人與否，宣告沒收。 再被告
    詐得之現金，係本案之犯罪所得，請依刑法第38條之1第1項
    前段、第3項規定予以宣告沒收，如全部或一部不能沒收或
    不宜執行沒收時，追徵其價額。
三、依刑事訴訟法第251條第1項提起公訴。
　  此　  致
臺灣士林地方法院
中　　華　　民　　國　 111　　年　　5 　　月　　19　　日
　　　　　　　　　　　　　　  檢　察　官  卓巧琦
本件正本證明與原本無異
中　　華　　民　　國　 111  　年　  6   　月    16    日
                              書  記  官  許菱珊
所犯法條：　　
中華民國刑法第339條
（普通詐欺罪）
意圖為自己或第三人不法之所有，以詐術使人將本人或第三人之
物交付者，處 5 年以下有期徒刑、拘役或科或併科 50 萬元以
下罰金。
以前項方法得財產上不法之利益或使第三人得之者，亦同。
前二項之未遂犯罰之。
中華民國刑法第216條
（行使偽造變造或登載不實之文書罪）
行使第 210 條至第 215 條之文書者，依偽造、變造文書或登載
不實事項或使登載不實事項之規定處斷。
中華民國刑法第210條
（偽造變造私文書罪）
偽造、變造私文書，足以生損害於公眾或他人者，處 5 年以下
有期徒刑。